臺灣士林地方法院刑事判決　　　　　　　95年度訴字第1131號
公　訴　人　臺灣士林地方法院檢察署檢察官
被　　　告　丙○○
　　　　　　　　　　　4樓
　　　　　　　　　　（
選任辯護人　王東山律師
　　　　　　李美寬律師
　　　　　　林孝甄律師
上列被告因毒品危害防制條例案件，經檢察官提起公訴（95年度
偵字第11625 號），本院判決如下：
    主  文
丙○○販賣第二級毒品，處有期徒刑捌年。扣案之第二級毒品甲
基安非他命拾貳包（驗餘淨重玖點貳捌貳公克）沒收銷燬；分裝
匙貳支、電子磅秤壹台、0000000000號行動電話、犯罪所得新台
幣貳仟元、分裝袋壹批（未使用過，共分柒袋存放，其中陸袋內
各有壹佰個小分裝袋、另壹袋內有拾捌個小分裝袋）均沒收；犯
罪所得如全部或一部不能沒收時，以其財產抵償之。
其餘被訴自民國九十五年九月某日起至同年九月十四日之販賣第
二級毒品部分均無罪。
    事  實
一、丙○○明知甲基安非他命為毒品危害防制條例第2條第2項第
    2 款之第二級毒品，不得非法販賣；竟意圖營利，於民國95
    年9 月15日晚間6 時29分許，甲○○以0000000000號行動電
    話撥打黃偉城之0000000000號行動電話，二人相約購買「二
    張」（即新台幣2000元）毒品甲基安非他命；嗣甲○○於同
    日晚間7 時2 分許抵達黃偉城位於臺北縣汐止市○○路○ 段
    312 巷16弄33號4 樓居所附近，復撥打黃偉城行動電話，黃
    偉城接聽電話應允叫人拿下去後，隨即下樓，以新臺幣 (下
    同)2000 元之價格，出售第二級毒品甲基安非他命1 包予甲○○。甲○○購得上開第二級毒品甲基安非他命後，行經台
    北縣汐止市○○路○ 段312 巷16弄口處時，旋為在場監控前
    述交易經過之員警查獲，並扣得甲○○甫向黃偉城購得之第
    二級毒品甲基安非他命1 包（毛重0.5 公克，驗餘0.489 公
    克）。經警依本院核發之搜索票於黃偉城上址住處搜索，扣
    得黃偉城持有之第二級毒品甲基安非他命12包（共毛重9.3
    公克，驗餘共9.282 公克）、供販賣甲基安非他命使用之分
    裝匙2 支、電子磅秤1 台、0000000000號行動電話、當日販
    賣毒品所得之現金2000元、及其所有預備供販賣毒品使用之
    分裝袋1 批（未使用過，共分7 袋存放，其中6 袋內各有
    100 個小分裝袋、另1 袋內有18個小分裝袋）等物，始查知
    上情（其餘扣案之現金16300 元、吸食器、白粉2 包、K 他
    命、殘渣袋、大麻煙頭、0000000000號行動電話等物，無從
    認係黃偉城販賣第二級毒品所用或持有之物）。
二、案經臺北縣政府警察局汐止分局報告請台灣士林地方法院檢
    察署檢察官偵查起訴。
    理  由
壹、有罪部分（被訴於95年9月15日販賣第二級毒品部分）：
一、證據能力：
  (1)本案於偵查中經檢察官認有通訊保障及監察法第5 條第1項
    第1 款情形，並危害社會秩序情節重大，有相當理由可信其
    通訊內容與本案有關，且難以其他方法蒐集、調查證據，依
    同法第5 條第2 項規定核發通訊監察書，以監聽、錄音、全
    區追蹤、現譯快報之方法監察0000000000號行動電話，有台
    灣士林地方法院檢察署通訊監察書在卷可按（偵查卷第44至
    51頁），是依上開監察方式取得之通訊錄音內容，自有證據
    能力。
  (2)按被告以外之人於偵查中向檢察官所為之陳述，除顯有不可
    信之情況者外，得為證據，刑事訴訟法第159 條之1 第2 項
    定有明文。蓋現階段刑事訴訟法規定檢察官代表國家偵查犯
    罪、實施公訴，依法其有訊問被告、證人及鑑定人之權，證
    人、鑑定人且須具結，而實務運作時，偵查中檢察官向被告
    以外之人所取得之陳述，原則上均能遵守法律規定，不致違
    法取供，其可信性極高，爰規定除顯有不可信之情況者外，
    得為證據，此觀之立法理由甚明。查證人甲○○於95年9 月
    16日中午12時12分經檢察官訊以「警詢所稱為警查獲之安非
    他命係向黃偉成購買？」時，先答稱「不是」；嗣經檢察官
    告知本件偵查情形，再訊以是否願意說明實情後，證人甲○○即證稱：（檢察官問：本件扣案之（甲基）安非他命是向
    丙○○購買？）是等語明確（偵查卷第73頁）；顯見證人甲○○初雖欲迴護被告，而否認警詢所稱各節，然經檢察官再
    度訊以是否願意說明實情後，即基於自由意思陳明當日向被
    告購入毒品後為警查扣各情，並無顯不可信之情形。況檢察
    官旋於同日中午12時34分在同偵查庭訊問被告是否認識庭上
    之證人甲○○，經被告表示認識並否認販賣扣案之安非他命
    予甲○○後，檢察官即告知本案偵查情形，被告仍然否認有
    販賣毒品情事，有當日偵查筆錄可憑（偵查卷第69、70頁）
    。足見證人甲○○於偵查中具結為證後，檢察官已令被告就
    當時偵查情形表示意見，而據被告陳明否認犯罪之旨，顯無
    礙於被告之防禦權。辯護人空言泛稱證人甲○○偵查中證詞
    不具證據能力，復未陳明上述證人甲○○之偵查中證詞有何
    顯不可信之外部情況，依照前開說明，應認具證據適格，先
    予說明。
二、訊據被告丙○○矢口否認有販賣第二級毒品之犯行，辯稱：
    其與甲○○間僅有金錢借貸關係，未曾交付或販賣任何毒品
    予甲○○，95年9 月15日為警查獲當日甲○○係至其住處樓
    下借款，並非購買毒品，扣案之12包安非他命係預備供自己
    施用，無販賣毒品之意圖云云。然查：
  (1)上開事實，業據證人即承辦警員乙○○到庭證述：95年9 月
    15日透過行動電話現譯機台實施通訊監察，得知0000000000
    號行動電話使用人撥打電話給被告，向被告購買「2 張」毒
    品，待該人與被告於上址1 樓外完成交易離開後，即先攔查
    購買者甲○○，在甲○○身上扣得第二級毒品甲基安非他命
    1 包等情明確（本院卷第79頁至82頁審判筆錄）。並據證人
    甲○○於偵查中具結證稱：當日（95年9 月15日）為警查扣
    之第二級毒品係向被告購得等語（偵查卷第73頁），及於本
    院證稱：當日交付2000元款項給被告等情甚詳（本院卷第90
    頁參照）。證人所陳各節互核相符。
  (2)被告於前址居所為警查扣之12包透明結晶（共毛重9.3 公克
    ，驗餘共9.282 公克）、及甲○○所述購自被告之透明結晶
    1 包（毛重0.5 公克，驗餘0.489 公克），經檢驗結果，均
    呈甲基安非他命陽性反應，此有台灣檢驗科技股份有限公司
    CH/2006/91020 號、CH/2006/91019 號濫用藥物檢驗報告在
    卷可憑（偵查卷第106 、108 頁），且有前述第二級毒品及
    被告所有之分裝匙2 支、電子磅秤1 台、分裝袋1 批（共分
    7 袋存放，其中6 袋內各有100 個小分裝袋、另1 袋內有18
    個小分裝袋）、0000000000號行動電話、現金2000元，扣案
    可資佐證。
  (3)再0000000000號行動電話（監察譯文簡稱B） 使用人為甲○○；0000000000號行動電話（監察譯文簡稱A） 使用人為被
    告等情，分別據證人甲○○（偵查卷第73頁、本院卷第88頁
    ）及被告（偵查卷69頁、本院卷第10頁）陳述明確。上述行
    動電話經通訊監察結果，95年9月15日18時29分59秒之通訊
    內容為「B：二張。A：好。B：上批不好。A：這批不錯。B
    ：上批那個。A：這批不錯。B：到那裡打給你。A：快一點
    。B ：好」；同日19時02分12秒通訊內容為「A：你在哪裡
    ，你在籃球場嗎？B：嗯，下雨，快一點。A：我叫人拿下去
    給你。B：好」，有上開行動電話通訊監察譯文附卷可參（
    偵查卷第54頁），並經被告選任辯護人調閱監聽錄音內容核
    對無訛（本院卷第54頁書狀）。承辦警員依前述通訊監察情
    形，於被告與甲○○見面交易後，果扣得甲○○所稱購自被
    告之第二級毒品甲基安非他命1 包，業如前述；核該通訊監
    察結果與上開證人供述及扣案證物內容均相符合，堪信為真
    實。
  (4)證人甲○○嗣於本院作證改稱：通訊監察內容所言之「二張
    」係向被告購買壯陽藥的錢，95年9 月15日至被告住處乃為
    購買壯陽藥，當天為警查扣之第二級毒品，係其前往被告住
    處前即攜帶，並非購自被告，當天因為向被告借款500 元遭
    拒，始稱扣案之第二級毒品係被告販賣云云（本院卷第86頁
    以下）。然甲○○與被告見面前之電話通聯內容並未提及借
    款等詞，有前開通訊監察譯文在卷可查；且證人甲○○於本
    院所述當日向被告借款500 元遭拒一節，與被告前於警詢所
    陳：甲○○向其借了500 元，本來說今天（95年9 月15日）
    要還我，今天來跟我說要我再寬限幾天云云（偵查卷第10頁
    ）、及於本院審理期日所供：當天甲○○向其借款2000元，
    其不記得賣壯陽藥給甲○○云云（本院卷第93頁），明顯不
    符。且證人甲○○既自承：當日支付2000元款項向被告購買
    壯陽藥等語（本院卷第91頁），則焉有同時向被告借款500
    元而遭拒之理？證人甲○○於本院所述因借款遭拒，始誣陷
    被告云云，顯係事後迴護被告之詞，不足採信。再被告於本
    院準備程序及審理期日供稱：為警查獲前曾自己下樓與甲○○見面，但沒有交付東西給甲○○等語（本院卷第29頁95年
    12 月7日準備程序筆錄、第93頁審判筆錄），核亦與證人甲○○於本院所稱：為警查獲當日向被告購得壯陽藥等說詞不
    符，顯非可採。參以：證人甲○○於警詢及偵查時，均未曾
    提及當日向被告購買壯陽藥一事，竟於本院傳訊時，主動於
    公開法庭提出所稱購自被告之壯陽藥為證；辯護人亦於證人
    甲○○陳述購買壯陽藥一事前，即主動詰問證人乙○○有關
    ：知否甲○○前往被告居所附近籃球場前去過何處？知否甲○○身上除毒品外，是否還有其他物品？是否可確認被告交
    付何物給甲○○？等情，更足見證人甲○○於本院所稱：當
    天到場向被告購買壯陽藥，及因向被告借款500 元未果始誣
    陷其販賣毒品云云，係勾串迴護之詞，不足憑以對被告有利
    之認定。
  (5)被告於警詢雖供稱：持有之（甲基）安非他命係於95年9 月
    14日以50000 元購買10公克云云（偵查卷第11頁）；是依該
    被告所述每公克5000元之販入價格，顯然高於證人甲○○所
    述：2000元0.5 公克之被告出售價格（計約每公克4000元，
    偵查卷第22頁）。然觀被告於本院自承：平時從事遊戲幣買
    賣為業，未外出工作（本院卷第92、97頁），一個月賣天幣
    可收入40000 元至60000 元左右等語（本院卷第97頁）；則
    被告於案發前一日甫以其每月平均收入50000 元購買毒品，
    依其收入情形衡量，其購毒之成本非輕；若非欲圖轉售賺取
    價差牟利，焉有以月平均收入全額購入大量第二級毒品甲基
    安非他命，隨於次日出售他人之理？是被告所陳：於次日拒
    絕甲○○之小額借款，又以低於販入成本之價格出售甲基安
    非他命予甲○○各節，顯與常情不符，不足採信。
    綜上所述，本件事證已明，被告販賣第二級毒品之犯行堪以
    認定。
三、查甲基安非他命為毒品危害防制條例第2條第2項第2款所稱
    之第二級毒品，不得非法販賣。又販賣毒品罪之成立，僅須
    以營利為目的而販入或賣出，有一於此，販賣之犯罪行為即
    為成立。核被告所為，係犯毒品危害防制條例第4條第2項之
    販賣第二級毒品罪；被告販賣前後非法持有第二級毒品之低
    度行為為販賣之高度行為吸收，不另論罪。爰審酌被告意圖
    牟利而販賣第二級毒品甲基安非他命，危害社會治安且戕害
    國民健康甚鉅，且犯後飾詞狡卸，難認有悔悟之意，及其行
    為手段、交易數量非鉅等一切情狀，量處如主文所示之刑。
四、扣案之甲基安非他命12包（原毛重共9.3公克，驗餘共9.282
    公克），為被告所犯販賣第二級毒品罪持有之第二級毒品，
    依毒品危害防制條例第18條第1 項前段規定沒收銷燬。又被
    告出售毒品予甲○○所得之2000元，為因犯罪所得之財物；
    扣案之分裝匙2 支、電子磅秤1 台、0000000000號行動電話
    ，則為供本件犯罪所用之物，均依同條例第19條第1 項規定
    宣告沒收；犯罪所得如全部或一部不能沒收時，以其財產抵
    償之。另扣案未使用過之分裝袋一批（共分7 袋存放，其中
    6 袋內各有100 個小分裝袋、另1 袋內有18個小分裝袋），
    為被告所有，預備供販賣第二級毒品所用之物，依刑法第38
    條第1 項第2 款規定宣告沒收。至其餘扣案物品，並非被告
    因犯本件販賣第二級毒品罪所持有之毒品或供犯罪所用之物
    ，其餘現金16300 元亦無從認係犯罪所得之財物，均不於本
    案宣告沒收，附此說明。
貳、無罪部分（被訴於95年9月14日前販賣第二級毒品三次部分
    ）：
一、公訴意旨略以：被告丙○○明知安非他命為毒品危害防制條
    例所列之第二級毒品，不得非法販賣；竟意圖營利，於95年
    9 月某日起至同年9 月15日被查獲前某日止，3 次在臺北縣
    汐止市○○路○ 段312 巷16弄33號4 樓丙○○現居所樓下，
    以1000元至2000元不等之價格，販賣第二級毒品安非他命予
    甲○○，因認被告於95年9 月15日被查獲前之95年9 月間另
    三次涉犯販賣第二級毒品罪嫌。（另被告被訴持有第一級毒
    品部分，因扣案之白粉經鑑定結果，未含第一級毒品成分，
    有法務部調查局95年11月19日調科壹字第09523035180 號鑑
    定通知書附於本院卷第41頁可按，業據公訴人具狀撤回持有
    第一級毒品部分之起訴，附此說明）
二、按犯罪事實應依證據認定之，無證據不得認定犯罪事實；又
    不能證明被告犯罪者，應諭知無罪之判決，刑事訴訟法第15
    4 條第2 項、第301 條第1 項分別定有明文。又事實之認定
    ，應憑證據，如未能發現相當證據，或證據不足以證明，自
    不能以推測或擬制之方法，為裁判基礎（最高法院40年臺上
    字第86號判例參照）；且認定犯罪事實所憑之證據，雖不以
    直接證據為限，間接證據亦包括在內，然而無論直接證據或
    間接證據，其為訴訟上之證明，須於通常一般之人均不致有
    所懷疑，而得確信其為真實之程度者，始得據為有罪之認定
    ，倘其證明尚未達到此一程度，而有合理之懷疑存在而無從
    使事實審法院得有罪之確信時，即應由法院為諭知被告無罪
    之判決（最高法院76年台上字第4986號判例參照）。
三、公訴人認被告於95年9 月15日被查獲前，另涉嫌三次販賣第
    二級毒品安非他命予甲○○，無非以：證人甲○○之證詞、
    通訊監察譯文、證人陳耀土之職務報告、現場翻拍相片、扣
    案之安非他命、電子磅秤、分裝袋及現金，資為論據。訊據
    被告堅決否認有此部分於95年9 月間三次販賣第二級毒品之
    事實，辯稱：未曾交付任何毒品予甲○○等語。經查：
  (1)證人甲○○於警詢及偵查中，雖指陳：曾於95年9 月15日被
    查獲前之95年9 月間三次向被告購買第二級毒品等情（偵查
    卷第27、73頁）；然此毒品購買者為證所陳述之內容，並無
    其他事證可佐。且被告使用之0000000000號行動電話，經警
    於95年9 月間實施通訊監察結果，僅95年9 月15日疑有
    0000000000號行動電話使用人（甲○○）欲向被告購買毒品
    之通訊，此有前開通訊監察譯文在卷可按（偵查卷第54頁）
    。是亦查無被告於95年9 月14日被查獲前，另於95年9 月間
    3 次出售毒品予甲○○之通訊資料。自無從率依證人甲○○
    此部分陳述，認定此3 次犯罪事實。
  (2)另被告使用之0000000000號行動電話通訊監察結果，雖顯示
    ：被告於95年7月24日、8月5日、8月7日與0000000000號電
    話使用人甲○○通訊時，曾言及「一張」、「兩張」等疑似
    毒品交易之言詞，此有該三日通訊監察譯文可按（偵查卷第
    54 頁），並經當庭核對監聽錄音內容無誤（詳本院卷第82
    頁勘驗筆錄）。然該等95年7 、8 月間之通話內容係關於何
    等級毒品之交易並不明確；又甲○○是否確實購入毒品，如
    確有購入毒品，其毒品之種類均無證據確認，無從確知是否
    涉犯販賣第二級毒品罪嫌；更無從依該等通訊內容判斷交易
    確已完成。是僅此通訊監察譯文尚無足證明被告於95年9 月
    間某日至95年9 月14日前另有三次販賣毒品犯行。又此等通
    訊時間均在修正刑法施行後（刪除連續犯之規定），自非起
    訴效力所及，本院亦無從就該95年7 、8 月間之通話內容是
    否涉嫌犯罪為判斷，附此說明。
  (3)至證人乙○○之陳述、現場翻拍相片、及扣案之第二級毒品
    安非他命、電子磅秤、分裝袋、現金2000元等物，僅足佐證
    被告於95年9 月15日販賣第二級毒品安非他命之事實，尚無
    從憑此遽認被告此前另有其他販賣第二級毒品犯行。又其餘
    扣案現金16300 元尚難認係販賣毒品所得，業如前述，亦不
    能憑為認定此部分犯罪事實之依據，附此說明。
四、綜上所述，公訴人所指被告於95年9 月間某日起至95年9 月
    14日之前另三次販賣第二級毒品之事實，除證人甲○○所為
    之陳述外，別無其他證據可資佐證；而證人甲○○所述其餘
    三次之毒品交易時間又與卷存之通訊監察資料時間不符，尚
    難僅憑此認定此部分犯罪事實。此外，復查無其他積極證據
    足資證明被告另有公訴人所指之此部分三次販賣第二級毒品
    犯行。揆諸前開說明，即應就此被訴事實為被告無罪之諭知
    。
據上論斷，應依刑事訴訟法第299 條第1 項前段、第301 條第1
項、毒品危害防制條例第4 條第2 項、第18條第1 項前段、第19
條第1 項、刑法第11條、第38條第1 項第2 款，判決如主文。
本案經檢察官林在培到庭執行職務
中　　華　　民　　國　　96　　年　　1 　　月　　19　　日
                  刑事第四庭審判長法  官  杜惠錦
                                  法  官  梁哲瑋
                                  法  官  朱瑞娟
以上正本證明與原本無異。
如不服本判決，應於判決送達後10日內，向本院提出上訴狀。
                                  書記官  賴麗容
中　　華　　民　　國　　96　　年　　1 　　月　　26　　日
附錄本案所犯法條全文
毒品危害防制條例第4條
製造、運輸、販賣第一級毒品者，處死刑或無期徒刑；處無期徒
刑者，得併科新臺幣 1 千萬元以下罰金。
製造、運輸、販賣第二級毒品者，處無期徒刑或 7 年以上有期徒
刑，得併科新臺幣 7 百萬元以下罰金。
製造、運輸、販賣第三級毒品者，處 5 年以上有期徒刑，得併科
新臺幣 5 百萬元以下罰金。
製造、運輸、販賣第四級毒品者，處 3 年以上 10 年以下有期徒
刑，得併科新臺幣 3 百萬元以下罰金。
製造、運輸、販賣專供製造或施用毒品之器具者，處 1 年以上 7
年以下有期徒刑，得併科新臺幣 1 百萬元以下罰金。
前五項之未遂犯罰之。
